臺灣宜蘭地方法院刑事判決　　　　　　　 96年度訴字第523號
公　訴　人　臺灣宜蘭地方法院檢察署檢察官
被　　　告　丁○○
上列被告因違反毒品危害防制條例等案件，經檢察官提起公訴（
96年度偵字第3255、3585、3660號、96年度毒偵字第1002號），
被告於本院準備程序中為有罪之陳述，經告以簡式審判程序之旨
，並聽取當事人意見後，由合議庭評議裁定由受命法官獨任行簡
式審判程序，判決如下：
    主  文
丁○○犯如附表所示之罪，各處如附表所示之刑，應執行有期徒
刑參年。
    事  實
一、丁○○前因施用毒品案件，經觀察、勒戒，於民國92年11月
    11日認無繼續施用毒品之傾向而觀察、勒戒執行完畢出所；
    復因竊盜及施用毒品等案件，分別經本院93 年宜簡字第321
    號、94年易字第91號判決判處有期徒刑11月及6月確定，2案
    接續執行，於民國95年1月27 日縮短刑期假釋付保護管束出
    獄，甫於95年4月9日保護管束期滿而執行完畢，猶不知悔改
    ，先後分別起意，為附表所示之竊盜及施用第一、二級毒品
    ，嗣警查獲，始悉上情。
二、案經宜蘭縣警察局礁溪分局報請臺灣宜蘭地方法院檢察署檢
    察官偵查起訴。
    理  由
一、上開犯罪事實業據被告丁○○坦承不諱，核與證人戊○○、
    乙○○、林銘儀甲○○、丙○○等人於警詢指述之內容大致
    相符，並有贓物認領保管單3紙、刑案現場照片56 張、慈濟
    大學濫用藥物檢驗中心檢驗總表及宜蘭縣警察局礁溪分局查
    獲毒品案件嫌犯人尿液檢體編號、姓名對照表各1 紙在卷可
    參，犯行明確，應依法論科。
二、被告前於92年11月11日觀察、勒戒執行完畢，有臺灣高等法
    院被告前案紀錄表在卷可考，其於觀察、勒戒執行完畢後 5
    年內再犯本件施用毒品犯行，是核其所為係犯毒品危害防制
    條例第10條第1項、第2項之施用第一、二級毒品罪及如附表
    編號1至4所犯法條欄所示之罪。又刑法第321條第1項第1 款
    之「門扇」係指門戶而言，應指分隔住宅或建築物內外之出
    入口大門，至於附著於住宅、建築物或土地，依社會通念足
    以為防盜之設備者，如窗戶則屬於該款所稱之「其他安全設
    備」，是起訴書認被告為附表編號1、2、4 毀壞被害人窗戶
    之犯行係該當於刑法第321條第1項第1 款「毀越門扇」之要
    件，容有誤會。被告犯如附表所示之6 罪，犯意各別，行為
    亦殊，應予分論併罰。被告前因竊盜及施用毒品等案件，分
    別經本院93年宜簡字第321號、94年易字第91 號判決判處有
    期徒刑11月及6月確定，2案接續執行，甫於95年4月9日保護
    管束期滿而執行完畢，有臺灣高等法院被告前案紀錄表在卷
    可稽，其於徒刑執行完畢後5 年內故意再犯本件有期徒刑以
    上之罪，均為累犯，均應加重其刑。又被告雖已著手實施附
    表編號4 之竊盜犯行，惟未竊得任何財物，其犯罪尚屬未遂
    ，應依刑法第25條第2 項規定，按既遂犯之刑減輕之，並與
    上開累犯加重之規定，先加後減之。爰審酌被告前案累累，
    素行不佳，其因工受傷，求職不易固有可憫之處，然正值年
    壯，不循思正當管道牟取錢財，反屢次行竊，所竊財物之金
    額雖非屬鉅額，然對社會安寧秩序之危害亦不可謂輕微，並
    慮及其犯罪手法、竊取財物之價值、施用毒品之次數，及犯
    後坦認犯行，態度良好等情狀，分別量處如附表宣告刑欄所
    示之刑，並定其應執行刑。公訴意旨未審酌被告所犯6 罪情
    節之差異，即概括地求處被告有期徒刑5 年，略嫌過重，併
    敘明之。被告為附表編號2犯行所用之螺絲起子1支已遭被告
    丟棄而未扣案，此為被告於本院審理時陳述在卷，為免後續
    執行之困難，爰不另為沒收之諭知。
據上論斷，應依刑事訴訟法第273條之1第1項、第299條第1 項前
段，毒品危害防制條例第10條第1項、第2項，刑法第11條前段、
第321 條第2項、第1項第1款、第2款、第3款、第25條第2項、第
47條第1項、第51條第5款，判決如主文。
本案經檢察官張立言到庭執行職務。
中　　華　　民　　國　　96　　年　　12　　月　　19　　日
                  刑事第二庭法  官  楊坤樵
以上正本證明與原本無異。
如不服本判決應於收受本判決後10日內向本院提出上訴書狀，並
應敘述具體理由。若未敘述理由者，應於上訴期間屆滿後20日內
向本院補提理由書狀 (均須按他造當事人之人數附繕本)。
                            書記官  謝佩欣
中　　華　　民　　國　　96　　年　　12　　月　　20　　日
附錄本案論罪科刑法條全文：
毒品危害防制條例第10條
施用第一級毒品者，處 6 月以上 5 年以下有期徒刑。
施用第二級毒品者，處 3 年以下有期徒刑。
中華民國刑法第321條
（加重竊盜罪）
犯竊盜罪而有下列情形之一者，處6月以上、5年以下有期徒刑：
一  於夜間侵入住宅或有人居住之建築物、船艦或隱匿其內而犯
    之者。
二  毀越門扇、牆垣或其他安全設備而犯之者。
三  攜帶兇器而犯之者。
四  結夥三人以上而犯之者。
五  乘火災、水災或其他災害之際而犯之者。
六  在車站或埠頭而犯之者。
前項之未遂犯罰之。
附表：
 ┌──┬────────────┬─────┬─────┐
 │編號│犯罪事實                │宣告刑    │所犯法條  │
 ├──┼────────────┼─────┼─────┤
 │1.  │丁○○意圖為自己不法之所│毀壞安全設│刑法第321 │
 │    │有，於96年6月下旬某日晚 │備於夜間侵│條第1項第1│
 │    │間7時許，以磚頭砸破王聰 │入住宅竊盜│款、第2款 │
 │    │民位於宜蘭縣礁溪鄉十六結│，累犯，處│。        │
 │    │路68之15號住處之玻璃窗，│有期徒刑8 │          │
 │    │再自該處侵入住宅，竊得王│月。      │          │
 │    │聰明所有之床頭音響1組。 │          │          │
 ├──┼────────────┼─────┼─────┤
 │2.  │丁○○意圖為自己不法之所│攜帶凶器毀│刑法第321 │
 │    │有，於96年7月27日晚間8時│壞安全設備│條第1項第1│
 │    │許，持客觀上足以為凶器使│於夜間侵入│款、第2款 │
 │    │用之螺絲起子1把，破壞郭 │住宅於夜間│、第3款。 │
 │    │秋雄位於宜蘭縣礁溪鄉白鵝│侵入住宅竊│          │
 │    │村柴圍路77之10號住處之窗│盜，累犯，│          │
 │    │戶，再自該處侵入住宅，竊│處有期徒刑│          │
 │    │取丙○○所有之電腦主機及│9月。     │          │
 │    │DVD光碟機（光碟機內夾有 │          │          │
 │    │新臺幣1萬元）各1台，得手│          │          │
 │    │後，將螺絲起子隨手棄置之│          │          │
 │    │。                      │          │          │
 ├──┼────────────┼─────┼─────┤
 │3.  │丁○○意圖為自己不法之所│毀壞門扇竊│刑法第321 │
 │    │有，於96年9月8日上午10時│盜，累犯，│條第1項第2│
 │    │許，以腳踹之方式毀壞宜蘭│處有期徒刑│款。      │
 │    │縣礁溪鄉○○路16巷2號協 │7月。     │          │
 │    │天廟倉庫大門，入內竊得劉│          │          │
 │    │煥章保管之紅露酒6瓶及臺 │          │          │
 │    │灣啤酒1箱。             │          │          │
 ├──┼────────────┼─────┼─────┤
 │4.  │丁○○意圖為自己不法之所│毀壞安全設│刑法第321 │
 │    │有，於96年9月10日上午11 │備竊盜，未│條第2項、 │
 │    │時20分許，徒手破壞乙○○│遂，累犯，│第1項第2款│
 │    │位於宜蘭縣礁溪鄉○○○路│處有期徒刑│。        │
 │    │213號住處之鐵窗，再自該 │5月。     │          │
 │    │處侵入住宅搜尋財物，惟因│          │          │
 │    │搜尋無著而未竊得財物。  │          │          │
 ├──┼────────────┼─────┼─────┤
 │5.  │丁○○於96年8月17日下午4│施用第一級│毒品危害防│
 │    │時30分許往前回溯26小時內│毒品，累犯│制條例第10│
 │    │之某時（不含為警查獲至採│，處有期徒│條第1項。 │
 │    │尿期間），在其位於宜蘭縣│刑7月。   │          │
 │    │礁溪鄉○○○路45號住處，│          │          │
 │    │施用第一級毒品海洛因1次 │          │          │
 │    │。                      │          │          │
 ├──┼────────────┼─────┼─────┤
 │6.  │丁○○於96年8月17日下午4│施用第二級│毒品危害防│
 │    │時30分許往前回溯96小時內│毒品，累犯│制條例第10│
 │    │之某時（不含為警查獲至採│，處有期徒│條第2項。 │
 │    │尿期間），在其位於宜蘭縣│刑4月。   │          │
 │    │礁溪鄉○○○路45號住處，│          │          │
 │    │施用第二級毒品安非他命1 │          │          │
 │    │次。                    │          │          │
 └──┴────────────┴─────┴─────┘
